臺灣橋頭地方法院民事判決
111年度橋原小字第17號
原      告  第一產物保險股份有限公司

法定代理人  李正漢  
訴訟代理人  廖常宏  
被      告  林俊傑  

上列當事人間侵權行為損害賠償(交通)事件，本院於民國111年7
月27日言詞辯論終結，判決如下：
    主  文
被告應給付原告新臺幣貳萬玖仟參佰柒拾參元，及自民國一百一
十一年六月十七日起至清償日止，按週年利率百分之五計算之利
息。
原告其餘之訴駁回。
訴訟費用新臺幣壹仟元由被告負擔。
本判決關於原告勝訴部分得假執行。但被告如以新臺幣貳萬玖仟
參佰柒拾參元為原告預供擔保，免為假執行。
    事實及理由
一、原告主張：被告於民國109年4月19日18時許，酒後騎乘車牌
    號碼000-000號普通重型機車，在高雄市○○區○○○路000號處
    ，因未保持行車安全間隔，碰撞原告承保訴外人李淑菁所有
    所有並停放於上開左營大路535號前停車格之車牌號碼000-0
    000號自小客車（下稱系爭車輛）受損（下稱系爭事故）。
    原告已依保險契約賠付系爭車輛之修復費用新臺幣（下同）
    34,898元（含板金3,796元、塗裝11,212元、材料19,890元
    ），而本件被告應負酒駕肇事責任，則原告自得向被告請求
    34,898元，為此依侵權行為及保險代位之法律關係提起本件
    訴訟。聲明：被告應給付原告34,898元，及自起訴狀繕本送
    達之翌日起至清償日止，按週年利率百分之5計算之利息。
二、被告則以：受損部分之維修，原告未有事先告知，係過了一
    段時間才通知等語，資為抗辯。並聲明：原告之訴駁回。
三、本院得心證之理由：
　㈠按因故意或過失，不法侵害他人之權利者，負損害賠償責任
    ；汽車、機車或其他非依軌道行駛之動力車輛，在使用中加
    損害於他人者，駕駛人應賠償因此所生之損害，但於防止損
    害之發生，已盡相當之注意者，不在此限，民法第184條第1
    項、第191條之2分別定有明文。次按汽車行駛時，駕駛人應
    注意車前狀況及兩車並行之間隔，並隨時採取必要之安全措
    施，道路交通安全規則第94條第3項前段亦有明定。末按被
    保險人因保險人應負保險責任之損失發生，而對於第三人有
    損失賠償請求權者，保險人得於給付賠償金額後，代位行使
    被保險人對於第三人之請求權。但其所請求之數額，以不逾
    賠償金額為限，保險法第53條第1項著有規定。又酒後駕車
    本身屬高度危險之駕駛行為，而為法令所嚴格禁制。經查，
    原告主張之上開事實，業據提出與所述相符之系爭車輛保險
    計算書、統一發票影本、道路交通事故當事人登記聯單、高
    雄市政府警察局道路交通事故初步分析研判表、系爭車輛行
    照與駕駛執照影本、估價單、系爭車輛車損照片為證（見本
    院卷第13頁至第25頁），並有本院依職權調取之高雄市政府
    警察局道路交通事故初步分析研判表、高雄市政府警察局道
    路交通事故肇事人自首情形紀錄表、道路交通事故現場圖、
    道路交通事故調查報告表（一）（二）、現場照片、道路交
    通事故談話紀錄表、酒精濃度測定值在卷可參（見本院卷第
    31頁至第68頁）。本院依上開調查證據之結果，認原告主張
    之事實為真。從而，被告就系爭事故之發生為有過失，其過
    失並與系爭車輛損壞之結果間有相當因果關係，揆諸上開規
    定，被告自應負損害賠償責任並由原告代位行使請求權無疑
    。
  ㈡被告雖主張：系爭車輛受損部分之維修，原告未有事先告知
    ，係過了一段時間才通知等語云云。惟系爭車輛受損既屬事
    實，不因是否通知被告維修而影響其賠償責任，被告此部分
    所辯，並無可採。
　㈢又物被毀損時，被害人固得請求加害人賠償物被毀損所減少
    之價額，並以修復費用為估定之標準，然應以必要者為限(
    如修理材料以新品換舊品，應予折舊)。是以，損害賠償既
    係在填補被害人所受之損害，使其回復物被毀損前之應有狀
    態，自不應使被害人額外受利，故被害人修理材料以新品換
    舊品者，應予折舊。查系爭車輛之修復費用共計34,898元（
    含板金3,796元、塗裝11,212元、材料19,890元），有系爭
    車輛保險計算書、統一發票影本、估價單為證。然依上開說
    明，計算被告此部分應負擔損害賠償數額時，自應扣除上開
    材料折舊部分，始屬合理。又依行政院所頒固定資產耐用年
    數表及固定資產折舊率表，系爭車輛之耐用年數為5年，依
    平均法計算其折舊結果（即以固定資產成本減除殘價後之餘
    額，按固定資產耐用年數表規定之耐用年數平均分攤，計算
    折舊額），每年折舊率為5分之1，並參酌營利事業所得稅查
    核準則第95條第6項規定「固定資產提列折舊採用定率遞減
    法者，以1 年為計算單位，其使用期間未滿1 年者，按實際
    使用之月數相當於全年之比例計算之，不滿1月者，以1月計
    」，上開系爭車輛自出廠日107年8月，迄本件車禍發生時即
    109年4月19日，已使用1年8月，則零件扣除折舊後之修復費
    用估定為14,365元【計算方式：1.殘價＝取得成本÷( 耐用年
    數＋1)即19,890÷(5+1)≒3,315（小數點以下四捨五入）；2.
    折舊額 ＝(取得成本－殘價)×1/（耐用年數）×（使用年數）
    即(19,890－3,315) ×1/5×（1+8/12）≒5,525（小數點以下四
    捨五入）；3.扣除折舊後價值＝（新品取得成本－折舊額）即
    19,890－5,525＝14,365】。從而，原告得請求之維修費用應
    為系爭車輛零件扣除折舊後之修復費用14,365元，加計不用
    折舊之板金3,796元、塗裝11,212元，共29,373元。
四、綜上所述，原告依民法第191條之2及保險法第53條第1項等
    規定，請求被告給付29,373元，及自起訴狀繕本送達被告翌
    日即111年4月23日（見本院卷第73頁）起至清償日止，按週
    年利率百分之5計算之利息，為有理由，應予准許。逾此範
    圍之請求，則無理由，應予駁回。
五、本件原告勝訴部分係就民事訴訟法第436條之8適用小額訴訟
    程序所為被告敗訴之判決，依民事訴訟法第436條之20規定
    ，應依職權宣告假執行。並依同法第392條第2項之規定，依
    職權宣告被告供相當擔保，免為假執行。
六、本件事證已臻明確，兩造其餘攻擊防禦方法及證據，核與判
    決結果不生影響，爰不一一論述，附此敘明。
七、訴訟費用負擔之依據：民事訴訟法第79條。
中　　華　　民　　國　　111 　年　　8 　　月　 10 　　日
    　　　　　　　橋頭簡易庭　法　　官  林揚奇 
以上正本係照原本作成。
民事訴訟法第436條之24第2項：對於本判決之上訴，非以違背法
令為理由，不得為之。
如對本判決上訴，須於判決送達後20日內向本院提出上訴狀，並
須表明原判決所違背之法令及其具體內容與依訴訟資料可認為原
判決有違背法令之具體事實之上訴理由。（均須按他造當事人之
人數附繕本）。
中　　華　　民　　國　　111 　年　　8 　　月　　10　　日
                              書 記 官  陳麗如